臺灣宜蘭地方法院刑事判決　　　　　　　　　　　　　九十三年度訴字第四五九號
　　公　訴　人　臺灣宜蘭地方法院檢察署檢察官
　　被　　　告　甲○○　男　二.
右列被告因毒品危害防制條例案件，經檢察官提起公訴（九十三年度毒偵字第九０五
號），被告就被訴事實為有罪之陳述，本院合議庭裁定由受命法官獨任逕以簡式審判
程序判決如左：
    主  文
甲○○連續施用第一級毒品，累犯，處有期徒刑捌月，扣案之第一級毒品海洛因壹包
（零點壹捌公克，包裝重零點壹肆公克）沒收銷燬之；又連續施用第二級毒品，累犯
，處有期徒刑伍月；應執行有期徒刑壹年，扣案之第一級毒品海洛因壹包（零點壹捌
公克，包裝重零點壹肆公克）沒收銷燬之。
    事  實
一、甲○○曾因竊盜案件，經臺灣臺北地方法院以九十二年度簡字第一九一五號刑事
    判決判處有期徒刑三月確定，並於民國九十三年五月七日縮刑期滿執行完畢（構
    成累犯），又因施用毒品案件，經臺灣板橋地方法院以九十一年度毒聲字第四二
    九六號裁定送觀察、勒戒後，認無繼續施用毒品之傾向，由臺灣板橋地方法院檢
    察署檢察官於九十二年二月十九日以九十年度毒偵緝字第三九號、九十二年度毒
    偵字第三一０號為不起訴處分確定，復因施用第一、二級毒品案件，經上開法院
    以九十二年度毒聲字第二八六六號裁定送觀察、勒戒後，認有繼續施用毒品之傾
    向，經同署檢察官聲請簡易判決處刑，並經同一法院以九十三年度簡字第一六七
    號刑事判決判處有期徒刑六月、三月，應執行有期徒刑八月確定（不構成累犯）
    ，仍不知悔改，復基於施用第一級毒品海洛因（以下稱海洛因）及第二級毒品安
    非他命（以下稱安非他命）之概括犯意，自九十三年七月中旬某日起至九十三年
    九月一日下午一時許，先後在台北縣新莊市○○街三九五巷三十二號五樓其住處
    、不詳處所加油站及宜蘭縣羅東鎮○○路其不詳友人處所，連續施用海洛因及安
    非他命多次。施用海洛因，係以注射之方式；施用安非他命，則係以玻璃球吸食
    器之方式。施用海洛因與安非他命期間，平均約一天分別施用一次。嗣於九十三
    年九月一日下午四時十分許，為警在宜蘭縣羅東鎮○○路八十巷十一號查獲，並
    扣得海洛因一包（毛重０．一八公克，包裝重０．一四公克）。
二、案經宜蘭縣警察局羅東分局報告台灣宜蘭地方法院檢察署檢察官偵查起訴。
    理  由
一、右揭事實，業據被告於偵查及審理時坦承不諱，並有被告尿液呈嗎啡及安非他命
    陽性反應之慈濟大學濫用藥物檢驗中心檢驗總表一紙在卷可稽（見毒偵卷第二十
    八頁），復有海洛因一包（毛重０．一八公克，包裝重０．一四公克）右案可佐
    ，足認被告自白應為真實。又被告前因施用毒品案件，經臺灣板橋地方法院以九
    十一年度毒聲字第四二九六號裁定送觀察、勒戒後，認無繼續施用毒品之傾向，
    由臺灣板橋地方法院檢察署檢察官於九十二年二月十九日以九十年度毒偵緝字第
    三九號、九十二年度毒偵字第三一０號為不起訴處分確定，復因施用第一、二級
    毒品案件，經上開法院以九十二年度毒聲字第二八六六號裁定送觀察、勒戒後，
    認有繼續施用毒品之傾向，經同署檢察官聲請簡易判決處刑，並經同一法院以九
    十三年度簡字第一六七號刑事判決判處有期徒刑六月、三月，應執行有期徒刑八
    月確定，有不起訴處分書、聲請簡易判決處刑書及台灣高等法院被告全國前案紀
    錄表在卷可查。事證明確，被告犯行堪予認定。
二、查海洛因及安非他命分別為毒品危害防制條例第二條第二項第一款及第二款所列
    之第一級及第二級毒品，是核被告所為，係犯毒品危害防制條例第十條第一項、
    第二項之罪。其施用毒品前之持有海洛因、安非他命之低度行為，業已分別為施
    用之高度行為所吸收，均不另論罪。所犯施用第一級毒品及施用第二級毒品，犯
    意各別，罪名不同，應分論併罰之，公訴意旨認係想像競合犯裁判上一罪之關係
    ，尚有未洽。被告先後多次施用海洛因、安非他命之犯行，時間緊接，構成要件
    相同，分別為連續犯，均依法加重其刑。又被告前有事實欄所指之犯罪科刑及執
    行情形，有臺灣高等法院被告全國前案紀錄表在卷可查，其於有期徒刑執行完畢
    五年內，再犯有期徒刑以上之本罪，均為累犯，應各依法遞加重其刑。爰審酌被
    告犯罪之動機、手段、目的及犯罪後尚能坦承犯行等一切情狀，各就其所犯二罪
    量處如主文所示之刑，並定其應執行之刑。扣案之白粉一包含第一級第六項毒品
    海洛因成份（淨重０、一八公克，包裝重二．四一公克），有法務部調查局九十
    三年十一月四日調科壹字第三００００一一五四號鑑定通知書一紙存卷可考（見
    本院卷第十八頁），應依毒品危害防制條例第十八條第一項前段之規定，不問屬
    於犯人與否，諭知沒收銷毀之。
據上論斷，應依刑事訴訟法第二百九十九條第一項前段、第二百七十三條之一第一項
，毒品危害防制條例第十條第一項、第二項、第十八條第一項前段，刑法第十一條前
段、第五十六條、第四十七條、第五十一條第五款，判決如主文。
本案經檢察官張鳳清到庭執行職務
中　　　華　　　民　　　國　　九十三　　年　　 十一 　　月　　 三十 　　日
                              臺灣宜蘭地方法院刑事第三庭
                                  法  官  林  楨  森
右正本證明與原本無異。
如不服本判決，應於判決送達後十日內，向本院提出上訴狀。（應附繕本）
                                  書記官　謝　佩　欣
中　　　華　　　民　　　國　　九十三　　年　　 十二 　　月　　　一　　　日
附錄本案論罪科刑法條全文：
毒品危害防制條例第十條
施用第一級毒品者，處六月以上五年以下有期徒刑。
施用第二級毒品者，處三年以下有期徒刑。
